臺灣高等法院高雄分院民事裁定
111年度再抗字第18號
再審聲請人  黃耀烱  
再審相對人  中華開發資產管理股份有限公司

法定代理人  童兆勤  
再審相對人  潘快    
            魏可欣  
上列當事人間聲請假處分事件，再審聲請人對於民國111年1月11
日本院110年度抗字第345號裁定，聲請再審，本院裁定如下：
    主  文
再審之聲請駁回。
聲請費用由再審聲請人負擔。
    事實及理由
一、再審聲請人（下稱聲請人主張：伊前聲請假處分事件，遭臺
    灣屏東地方法院（下稱屏東地院）駁回聲請，提起抗告後，
    經本院以110年度抗字第345號裁定駁回抗告確定（下稱原確
    定裁定）。緣伊所有坐落屏東縣○○鄉○○○段0000000000000地
    號土地，前經屏東地院民事執行處以109年度司執字第61497
    號執行事件拍賣，拍定價金為新臺幣（下同）5,404,000元
    ，並已發放權利移轉證書，拍賣價金清償抵押債權人債權、
    執行費後，尚餘3,587,600元應交付予伊。再審相對人（下
    稱相對人）中華開發資產管理股份有限公司（下稱中華開發
    公司）未依強制執行法第6條規定提出證明文件，相對人潘
    快、魏可欣偽造中華開發公司債權，當然違背法令。是原確
    定裁定有民事訴訟法第496條第1項第1、7、9款及同法第497
    、498之再審事由。為此聲請再審，請求廢棄原確定裁定等
    語。
二、按再審之訴，應於30日之不變期間內提起。前項期間，自判
    決確定時起算，判決於送達前確定者，自送達時起算，其再
    審之理由發生或知悉在後者，均自知悉時起算。但自判決確
    定後已逾5年者，不得提起。以第496條第1項第5款、第6款
    或第12款情形為再審之理由者，不適用前項但書之規定，民
    事訴訟法第500條第1、2、3項分別定有明文。又裁定已經確
    定，而有民事訴訟法第496條第1項或第497條之情形者，得
    準用本編之規定，聲請再審。同法第507條亦有明定。再者
    ，對於確定裁定聲請再審，依民事訴訟法第507條準用同法
    第501條第1項第4款規定，必須表明再審理由，及關於再審
    理由並遵守不變期間之證據，此為必須具備之程式。而所謂
    表明再審理由，係指必須敘明確定裁定有同法第496條第1項
    各款所列再審原因之何款事由或有同法第497條之情形，暨
    合於各該款法定再審事由之具體情事而言，倘僅泛言有何條
    款之再審事由，無具體情事者，仍難謂已合法表明再審事由
    ，其聲請即屬不合法，且毋庸命其補正，逕行駁回之（最高
    法院64年度台聲字76號、103年度台抗字第663號、105年度
    台抗字第600號民事裁定意旨參照）。
三、經查：
　㈠本件聲請人聲請假處分事件，前經屏東地院駁回其假處分之
    聲請，聲請人不服提起抗告，本院以原確定裁定駁回其抗告
    ，聲請人提起再抗告，原確定裁定以聲請人未依限補正繳費
    及委任律師之程序事項而駁回其再抗告確定在案，此經本院
    調閱原確定裁定卷宗核閱無訛。又聲請人係於111年1月13日
    收受駁回其再抗告之裁定，有送達證書附卷可參（原確定裁
    定卷第147頁），是原確定裁定於聲請人收受駁回其再抗告
    裁定時已告確定，依前揭說明，聲請人應於裁定確定後30日
    之不變期間聲請再審，然聲請人於111年5月31日始聲請本件
    再審（本院卷第5頁書狀收文戳章參照），顯已逾30日之不
    變期間，其聲請再審自非合法。
　㈡況聲請人前揭聲請事由與原確定裁定駁回聲請人抗告之理由
    全然無涉。此外，聲請人亦未具體表明原確定裁定究有何合
    於上揭條款所定再審理由之具體情事，自難認已合法表明再
    審事由，其所為再審聲請即不合法，且毋庸命補正，予以駁
    回。
四、綜上，本件聲請為不合法，爰裁定如主文。 
中　　華　　民　　國　　111 　年　　7　　月　　14　　日
                          民事第五庭
                                審判長法　官  蘇姿月
                                      法　官  謝雨真
                                      法　官  郭宜芳
以上正本證明與原本無異。
本件不得抗告。
中　　華　　民　　國　　111 　年　　7 　　月　　14　　日
                                      書記官  盧姝伶